臺灣高雄地方法院刑事判決　　　　　　　　　　　　九十一年度易字第一四二九號
　　公　訴　人　臺灣高雄地方法院檢察署檢察官
　　被　　　告　乙○○
右列被告因違反商標法案件，經檢察官聲請簡易判決處刑（九十一年度偵字第五四八
四號），嗣因本院高雄簡易庭認不宜適用簡易判決處刑，簽准改依通常程序審判，本
院判決如左：
    主  文
乙○○共同連續明知為意圖欺騙他人，於同一商品，使用相同於他人註冊商標之圖樣
之商品而販賣，處有期徒刑參月，如易科罰金，以參佰元折算壹日，緩刑貳年。
扣案如附表二所示仿冒商標之商品共拾件，沒收之。
    事  實
一、乙○○明知附表一（如附件）所示之圖樣，為法商路易威登馬爾悌耶公司向經濟
    部中央標準局（於民國八十八年一月二十六日改制為智慧財產局）申請註冊取得
    商標專用權之商標，指定使用於書包、手提箱袋、旅行袋、皮夾等及其他應屬同
    類之商品，現尚在專用期間內，任何人未經該等商標專用權人之同意或授權，不
    得於同一商品，使用相同於此等註冊商標之圖樣，或將此等商品陳列及販賣。乙
    ○○亦明知年籍不詳綽號「昌仔」之成年男子所持有，如附表二所示之香煙盒、
    名片夾及小錢包等商品，係由不詳姓名者所製造，且屬意圖欺騙他人使用相同於
    附表一所示商標專用權人之註冊商標及指定使用商品之圖樣，竟與該名綽號「昌
    仔」之男子，共同基於轉售上開物品營利之概括犯意聯絡，未經前開商標專用權
    人之同意或授權，連續於九十一年一月中旬許起，由乙○○將附表二所示「昌仔
    」提供之商品，陳列在其所經營位於高雄市新興區○○○路八十三號前之攤架上
    ，以每件三百九十元之價格，販賣予不特定之顧客牟利，乙○○及該名「昌仔」
    之男子則依每件商品一百九十元及二百元之價款比例，朋分所得。嗣於同年三月
    八日二十二時四十分許，為警在上址當場查獲，並扣得如附表二所示之香煙盒、
    名片夾及小錢包等共計十件之仿冒商標商品。
二、案經高雄市政府警察局鹽埕分局移送臺灣高雄地方法院檢察署檢察官偵查後聲請
    簡易判決處刑，嗣因本院高雄簡易庭認為不宜適用簡易判決處刑而移送到院。
    理  由
一、訊據被告乙○○就右揭犯罪事實均坦承不諱，並有扣案如附表二所示之商品供佐
    。而扣案如附表二所示之商品，使用有如附表一附件所示之商標圖樣，為法商路
    易威登馬爾悌耶公司向經濟部智慧財產局申請註冊取得商標專用權之商標，指定
    使用於各種書包、手提箱袋、旅行袋、皮夾及其他應屬同類之一切商品，均尚在
    專用期間等情，此有經濟部中央標準局商標註冊證三張附卷可稽。至扣案如附表
    二所示之香煙盒、名片夾及小錢包等商品，並無商品外包裝、金屬材質部份有氧
    化生鏽的斑點、金黃色鍍金部份有褪色跡象，均屬仿冒品乙節，已據證人甲○○
    於警訊時檢視鑑定明確，此有證明書及聲明書各乙份在卷可查，並經本院當庭勘
    驗屬實，足證被告之自白與事證相符，故本案事證已臻明確，被告犯行堪予認定
    。
二、核被告所為，係犯商標法第六十三條之明知為意圖欺騙他人，於同一商品，使用
    相同於他人註冊商標之圖樣之商品而販賣罪。被告上開犯行，與綽號「昌仔」者
    間有犯意聯絡及行為分擔，皆為共同正犯。被告意圖販賣而陳列如附表二所示商
    品之低度行為，應為其進而販賣之高度行為所吸收，故不另論罪。被告多次販賣
    仿冒商標商品之行為，時間緊接，所犯為構成要件相同之罪，顯係基於概括犯意
    為之，為連續犯，應依刑法第五十六條之規定論以一罪，並加重其刑。爰審酌商
    標具有辨識商品來源之功用，企業者通常經過相當時間並投入大量資金於商品之
    行銷及品質之改良，始得使該商標具有代表一定品質之效，被告為貪圖小利，販
    賣品質低劣之仿冒品，對商標權人之潛在市場利益侵害非微，並有害我國之國際
    形象，惟念其所販賣仿冒商標之商品，數量及價值非鉅，且於犯罪後坦承全部犯
    行，尚具悔意等一切情狀，量處如主文所示之刑，並諭知易科罰金之折算標準，
    以資懲儆。又被告前未曾受有期徒刑以上刑之宣告，此有臺灣高雄地方法院檢察
    署刑案資料查註紀錄表及臺灣高等法院被告全國前案紀錄表各一份在卷足憑，其
    因一時失慮，偶罹刑典，經此偵審教訓，信無再犯之虞，本院認前開對其刑之宣
    告，以暫不執行為適當，爰併予諭知緩刑二年，用啟自新。扣案如附表二所示之
    商品十件，為被告販賣仿冒他人商標之商品，已如前述，爰依商標法第六十四條
    規定，不問屬於被告與否，併為沒收之諭知。
據上論斷，應依刑事訴訟法第四百五十二條、第二百九十九條第一項前段、商標法第
六十三條、第六十四條，刑法第十一條、第二十八條、第五十六條、第四十一條第一
項、第七十四條第一款，罰金罰鍰提高標準條例第二條，判決如主文。
中      華      民      國      九十一      年    六    月      七      日
                                臺灣高雄地方法院刑事第二庭
                                      法  官    李代昌
右正本證明與原本無異。
如不服本判決，應於判決送達後十日內，向本院提出上訴狀。
                                      書記官    吳月華
中      華      民      國      九十一      年    六    月     十一     日
附錄本判決論罪科刑適用法條
商標法第六十三條
明知為前條商品而販賣、意圖販賣而陳列、輸出或輸入者，處一年以下有期徒刑、拘
役或科或併科新臺幣五萬元以下罰金。
附表一：（如附件）
附表二：
┌────────┬──────────┬────────────┐
│商標專用權人    │商品種類            │數量                    │
├────────┼──────────┼────────────┤
│法商路易威登馬爾│香煙盒              │二件                    │
│悌耶公司        ├──────────┼────────────┤
│                │名片夾              │四件                    │
│                ├──────────┼────────────┤
│                │小錢包              │四件                    │
├────────┴──────────┴────────────┤
│                              合計共十件                        │
└────────────────────────────────┘
